臺灣桃園地方法院刑事判決
111年度簡上字第183號
上  訴  人  
即  被  告  謝惠芝




上列上訴人即被告因傷害案件，不服本院於民國111 年2 月7日
所為之110 年度桃簡字第1667號第一審判決（聲請簡易判決處刑
書案號：110 年度偵字第11618號），提起上訴，本院管轄之第
二審合議庭判決如下：
    主  文
上訴駁回。
謝惠芝緩刑貳年。
    事  實
一、謝惠芝與詹雅雯為同住於桃園市○○區○○路0段0000號4樓之鄰
    居，雙方素有嫌隙，並於民國109年12月16日14時許在上址
    門口前，因細故發生口角，詎謝惠芝竟基於傷害之犯意，以
    徒手攻擊詹雅雯之頭部及面部，並以雙手掐住詹雅雯脖子，
    致詹雅雯受有前額多處抓傷、左頸多處抓傷等傷害。
二、案經詹雅雯訴由桃園市政府警察局桃園分局報告臺灣桃園地
    方檢察署檢察官偵查後聲請簡易判決處刑。
    理  由
一、程序事項：
  ㈠按被告於第二審經合法傳喚，無正當之理由不到庭者，得不
    待其陳述，逕行判決，刑事訴訟法第371條定有明文。次按
    對於簡易判決有不服而上訴者，準用上開規定，同法第455
    條之1第3項亦有明定。本案被告謝惠芝經本院合法傳喚後，
    無正當理由未到庭，此有本院送達證書3紙、臺灣高等法院
    在監在押簡表、個人戶籍資料（完整姓名）查詢結果資料附
    卷可按，稽上規定，爰不待其陳述逕為一造缺席判決。
　㈡次按被告以外之人於審判外之言詞或書面陳述，除法律有規
    定者外，不得作為證據，刑事訴訟法第159條第1項固定有明
    文。又按當事人、代理人或辯護人於法院調查證據時，知有
    第159條第1項不得為證據之情形，而未於言詞辯論終結前聲
    明異議者，視為有前項之同意，同法第159條之5第2項亦有
    明文。本案判決所引用具傳聞性質之各項證據資料，業據被
    告於本院行準備程序時，就檢察官所提證據之證據能力均表
    示沒有意見，僅爭執證明力，且經本院於審判期日依法踐行
    調查證據程序，檢察官於言詞辯論終結前，未聲明異議，而
    被告則未於審理期日到庭，亦未聲明異議，是本院審酌結果
    ，認上開證據資料製作時之情況，尚無違法不當及證明力明
    顯過低之瑕疵，亦認為以之作為證據，應屬適當，依上開規
    定，應認有證據能力。
　㈢本判決所引用其餘所依憑判斷之非供述證據，亦無證據證明
    係違反法定程序所取得，或其他不得作為證據之情形，依刑
    事訴訟法第158條之4規定之反面解釋，亦均有證據能力。
二、認定事實所憑之證據及理由：
  ㈠被告固坦承於上開犯罪事實所載之時間及地點與告訴人詹雅
    雯發生爭執，惟辯稱：告訴人先推我打我，我就回推他，到
    欄杆邊的時候，我看到眼鏡就想把它拿下來，結果我第一次
    把眼鏡往上提的時候，他的右手抓我，所以我手放下來，於
    是眼鏡掉在鼻樑上，第二次再把眼鏡往上提，但是卡在額頭
    上，眼鏡來回摩擦拿不下來，第三次我還是把眼鏡往上提，
    一樣卡在額頭上來回摩擦，我就把眼鏡放在她鼻樑上，我沒
    有說謊，我想說要讓她看看不見，居然拿不下來，我認罪，
    我承認我有錯，我有掐她脖子，但我沒有真的打她的頭跟臉
    等語。
　㈠經查，上開犯罪事實，業據被告於本院準備程序時坦承在卷(
    見本院卷第57頁)，並有告訴人所提109年12月16日沙爾德聖
    保祿修女會醫療財團法人聖保祿醫院診斷證明書（見偵字第
    11618號卷第19頁）在卷可查。而告訴人於本院審理時到庭
    證稱：「謝惠芝站在四樓樓梯口，我剛好要下去我房間，剛
    好下去她就擋在那邊，後來我生氣，情緒已經上來，因為她
    在那邊一直影響我的心情。然後我就有推她一下，兩隻手推
    她的胸口一下，她就打我，我的眼鏡也被打歪，頭皮也被抓
    傷，她開始勒我的脖子；我12月16日當天驗傷完之後回到住
    處我會頭暈，她用拳頭打我的頭，所以我的頭被她打到腦震
    盪」等語(見本院卷第77頁、第79頁)。觀諸告訴人之證詞與
    被告上開所辯可知，告訴人與被告確實發生爭執，而告訴人
    稱其「眼鏡被打歪」及「被勒脖子」等情，與被告辯稱「有
    將告訴人眼鏡往上提來回摩擦，有掐告訴人脖子」等情，就
    告訴人「受攻擊之部位」為「臉部、脖子」相符。被告雖辯
    稱僅係要將告訴人眼鏡拿下來，要讓告訴人看不到，但眼鏡
    卡住來回摩擦云云，然依常情判斷，被告及告訴人在衝突之
    際，其行為並無可能係「和平方式要將告訴人眼鏡取下」，
    其行為應有相當之力道去攻擊告訴人臉部而欲將其眼鏡撥掉
    ，再觀諸案發當日即109年12月16日之診斷證明書係記載「
    前額多處抓傷、左頸多處抓傷」等情，而從上開診斷證明書
    所記載之傷勢，可確認告訴人確實遭被告掐或者勒脖子而有
    「左頸多處抓傷」之傷勢，而就「前額多處抓傷」之傷勢，
    依前開所述可知，當屬被告攻擊告訴人臉部所造成，是被告
    此部分所辯顯與常情有違。至被告雖辯稱其無毆打告訴人之
    頭部及臉部，然依前開所述可知，一般常情下，「眼鏡」配
    戴之部位係位於人身體之臉部及頭部範圍，而「攻擊」之方
    式有很多種，並非僅限於「以拳頭毆打」才算攻擊方式，是
    被告前開所辯不足為採。另告訴人雖稱其有受被告毆打頭部
    ，並提出案發日翌日之診斷證明書及109年12月29日之診斷
    證明書證明受有「頭部擦鈍傷；頸部擦傷；前額多處抓傷；
    左頸多處抓傷」以及「腦震盪」等傷勢(見偵字卷第55頁、5
    7頁)，然此2診斷書並非案發日當日之診斷證明書，證明力
    上已弱於案發日當日之診斷證明書，且公訴意旨亦未認定「
    頭部擦鈍傷；頸部擦傷」以及「腦震盪」為本案被告傷害犯
    行所造成告訴人之傷勢，且原審判決亦未認定此揭傷勢為被
    告所造成，附此敘明。
　㈡綜上所述，被告犯行堪以認定，應依法論科。
三、論罪科刑：
　㈠核被告所為，係犯刑法第277條第1項之傷害罪。而被告以徒
    手掐告訴人脖子，以及徒手攻擊告訴人之頭部及面部，造成
    前開所述之傷害，係於密接之時、地為之，各行為之獨立性
    極為薄弱，應視為數個舉動之接續實行，而論以接續犯之一
    罪。
　㈡又凡有審理事實職權之法院，均得依其職權諭知緩刑，第二
    審以判決駁回上訴時，仍得諭知緩刑之宣告。經查，被告前
    未曾因故意犯罪受有期徒刑以上刑之宣告，有臺灣高等法院
    被告前案紀錄表1份在卷可參，而被告犯後坦承犯行，且告
    訴人於本院審理時到庭稱：「我們已經調解了，和解金共5
    萬元已給付完畢，我願意原諒他，希望法院可以給予緩刑，
    他也滿辛苦的」等語(見本院卷第85頁)，而被告於本案犯行
    前，未曾因故意犯罪受有期徒刑以上刑之宣告，此有臺灣高
    等法院被告前案紀錄表在卷可查。準此，本院相信被告經此
    偵審程序及刑之宣告，當知所警惕，應無再犯之虞，是本院
    認前開對被告所宣告之刑，以暫不執行為適當，爰依刑法第
    74條第1項第1款之規定，併予宣告緩刑2年，以啟自新。
據上論斷，依刑事訴訟法第455 條之1 第1 項、第3 項、第368
條、第371條，刑法第74條第1 項第1 款，判決如主文。　
本案經檢察官楊挺宏聲請簡易判決處刑，檢察官施婷婷到庭執行
職務。
中　　華　　民　　國　　111 　年　　11　　月　　15　　日
                  刑事第七庭　審判長法　官　陳佳宏
　　　　　　　　　　　　　　　　　　法　官　黃弘宇
　　　　　　　　　　　　　　　　　　法　官　方楷烽
以上正本證明與原本無異。
不得上訴。
                                    書記官　詹右辰
中　　華　　民　　國　　111 　年　　11　　月　　15　　日